Inventaris van het archief van het Ministerie van Sociale Zaken en Werkgelegenheid: Collectieve Arbeidsovereenkomsten (CAO''s), (1941) 1945-1994 (1997)
Nationaal Archief, Den Haag
- Inkomens- en arbeidsvoorwaardenbeleid 1940-1994, 047
  - Het registreren van door partijen aangemelde, afgesloten, gewijzigde of opgezegde c.a.o.'s., 60
    - Ondernemingen alfabetisch op naam, II
      - Corodex BV Zandvoort CAO LB., 1970-1979; 5682
      - Corodex NV Zandvoort., 1945-1962; 35
      - Cosmonda Voedingsmiddelen BV Nieuw Loosdrecht CAO CVR., 1957-1960; 4640
        Reg.nr.: 17-4668
      - Cosmonda Voedingsmiddelen NV Nieuw Loosdrecht CAO LB., 1964-1972; 4638
      - Courseware Midden Nederland BV CAO 01-01-1990 - 31-12-1991 KVO., 1989-1991; 5789
        Reg.nr.: 24-5066
      - Cova NV Groningen CAO, administratief personeel LB., 1963-1968; 4303
        Reg.nr.: 09-7124
      - Cova NV Groningen Coveren-Onderdelen CAO CVR., 1954-1962; 4302
      - Coöperatieve Centrale Landbouwboekhouding Leeuwarden CAO CVR., 1948-1963; 5046
      - Coöperatieve Centrale Landbouwboekhouding Leeuwarden CAO LB., 1964-1980; 5043
      - Coöperatieve Centrale Westlandse Snijbloemenveiling Honselersdijk CAO LB., 1973-1986; 4935
      - Coöperatieve Landbouwbank Meppel CAO CVR., 1946-1962; 4635
        Reg.nr.: 17-4531
      - Coöperatieve Landbouwbank Meppel CAO, administratief personeel LB., 1964-1969; 4639
      - Coöperatieve Landbouwbank Meppel CAO, administratief personeel en handels reizigers LB., 1970-1973; 4644
      - Coöperatieve Landbouwbank Meppel CAO, administratief LB., 1945-1962; 4620
      - Coöperatieve Landbouwbank Meppel CAO, bedrijfsleiders CVR., 1945-1961; 4626
      - Coöperatieve Landbouwbank Meppel CAO, dispensaties CVR., 1946-1960; 4629
      - Coöperatieve Landbouwbank Meppel CAO, pluimveeselecteurs CVR., 1947-1961; 4627
      - Coöperatieve Landbouwbank Meppel CAO, productie personeel graanbedrijf LB., 1963-1969; 4643
      - Coöperatieve Landbouwbank Meppel CAO, vertegenwoordigers en filiaalhouders Meppel CVR., 1946-1961; 4625
      - Coöperatieve Nederlandse Champignonkwekersvereniging BA CAO-VUT 01-04-1982 - 31-03-1984 REG., 1983-1984; 3674
        Reg.nr.: 18-1556
      - Coöperatieve Nederlandse Champignonkwekersvereniging CNC BA CAO 01-04-1982 - 31-03-1992 REG., 1982-1992; 6154
      - Coöperatieve Nederlandse Champignonkwekersvereniging CNC GA Ottersum CAO LB., 1971-1979; 4878
      - Coöperatieve Nijmeegse Veiling GA Nijmegen CAO CVR., 1951-1953; 5034
        Reg.nr.: 20-11152
      - Coöperatieve Roermondsche Eiermijn GA Roermond CAO CVR., 1946-1961; 5007
        Reg.nr.: 20-8696
      - Coöperatieve Venlose Veilingvereniging GA Venlo CAO CVR., 1945-1961; 4900
        Reg.nr.: 20-1357
      - Coöperatieve Vereniging Centrale Aalsmeersche Veiling GA Aalsmeer CAO CVR., 1946-1962; 5023
        Reg.nr.: 20-10767
      - Coöperatieve Vereniging Centrale Aalsmeersche Veiling GA Aalsmeer CAO LB., 1963-1971; 5026
      - Coöperatieve Vereniging Nederland Rotterdam CAO CVR., 1949-1956; 4984
        Reg.nr.: 20-8548
      - Coöperatieve Vereniging Nederland Rotterdam CAO LB., 1966-1969; 4987
      - Coöperatieve Vereniging Nederland Rotterdam CAO, pensioenen CVR., 1953-1960; 4988
      - Coöperatieve Vereniging Nederland Rotterdam CAO, pensioenen LB., 1963-1969; 4989
      - Coöperatieve Vereniging Nederland v/h Haka GA Rotterdam Utrecht Gouda CAO CVR., 1945-1962; 4999
      - Coöperatieve Vereniging U.A. Uitvaart-Verzorging Utrecht CAO CVR., 1946-1959; 5273
        Reg.nr.: 21-6594
      - Coöperatieve Zuivelfabriek Volharding Varsseveld CAO CVR., 1951-1961; 4720
        Reg.nr.: 17-6605
      - Coöperatieve Zuivelfabriek Volharding Varsseveld CAO LB., 1966; 4719
      - Coöperatieve op- en overslag Vereniging GA Lochem CAO CVR., 1948-1958; 5092
        Reg.nr.: 21-1869
      - Coöperatieve op- en overslag Vereniging GA Lochem CAO LB., 1981; 5090
      - Coöperatieve op- en overslagbedrijf Almelo CAO CVR., 1948; 5094
        Reg.nr.: 21-1868
      - Coöperatieve op- en overslagbedrijf Wageningen CAO CVR., 1948; 5093
        Reg.nr.: 21-1870
      - Coöperatieve tuindersveiling vereniging voor Amsterdam en omstreken Amsterdam CAO LB., 1964-1966; 5200
        Reg.nr.: 20-2630
      - Coöperatieve tuindersveilingvereniging voor Amsterdam en omstreken Amsterdam CAO CVR., 1945-1962; 4930
      - Crescent Cie. NV Fabricatie van tabak en sigaretten CAO CVR., 1960-1961; 4759
        Reg.nr.: 17-9623
      - Croda BV Dodewaard CAO 01-1980 - 30-04-1982 REG., 1981; 3638
        Reg.nr.: 05-1706
      - Croda BV Dodewaard CAO LB., 1970-1980; 5638
      - Crok en Laan NV Verenigde Textiel- en Oliefabrieken afd. oliefabriek P.H. Kaars Sijpesteijn Wormerveer CAO LB., 1963-1970; 4571
        Reg.nr.: 17-2839
      - Crok en Laan NV Verenigde textiel- en Oliefabrieken afd. oliefabrieken Wormerveer CAO CVR., 1945-1963; 4576
      - Croklaan BV Verenigde Textiel- en Oliefabrieken Wormerveer CAO LB., 1970-1975; 4573
      - Crown van Gelder Papierfabriek NV Velsen-Noord CAO 01-04-1987 - 31-03-1992 KVO., 1991; 5879
        Reg.nr.: 14-1159
      - Crown van Gelder Papierfabrieken BV Amsterdam CAO 01-01-1983 - 31-03-1985 REG., 1983-1985; 3647
      - Cuijpers, Fr. NV Glasbedrijf Vlodrop., 1960-1961; 6
        Reg.nr.: 01-1031
      - Curaçaosche Scheepvaart Maatschappij NV Willemstad Curaçao CAO CVR., 1946-1953; 5075
        Reg.nr.: 21-1601
      - Curver BV Rijen, Brunssum en Plastic Container Manufacturers BV Ede CAO LB., 1963-1980; 4942
        Reg.nr.: 20-3538
      - Curver BV, Curver Verpakkingen BV Ede, Reko BV CAO 01-04-1980 - 31-03-1988 REG., 1980-1987; 4028
      - Curver NV Rijen CAO CVR., 1953-1962; 4945
      - Cyanamid BV, chemische industrie Rozenburg CAO LB., 1971-1978; 5589
        Reg.nr.: 05-1083
      - Cyanamid Rotterdam CAO 01-04-1980 - 31-03-1989 REG., 1981-1987; 3796
      - DELI-HTL Tabak Maatschappij NV Eindhoven CAO LB., 1968-1977; 4558
        Reg.nr.: 17-1048
      - DHV Raadgevend Ingenieursbureau BV Amersfoort CAO LB., 1976-1978; 5550
        Reg.nr.: 24-3305
      - DSM Limburg BV CAO 01-04-1985 - 01-04-1988, aanvullende CAO Praktijkleerplaatsen REG., 1985-1987; 5871
        Reg.nr.: 10-9580
      - DSM Limburg BV CAO 01-04-1985 - 01-04-1988, opleidingen REG., 1985-1986; 5874
      - DSM Limburg BV CAO 01-04-1988 - 31-03-1990, aanvullende CAO ECABO Praktijkleerplaatsen REG., 5873
      - DSM Limburg BV CAO 01-04-1988 - 31-03-1992 REG., 1988-1990; 5875
      - DSM Limburg BV Geleen CAO 01-01-1982 - 01-01-1987, arbeidstijdverkortingovereenkomst REG., 1982-1984; 3639
      - DSM Limburg BV Geleen CAO 01-04-1982 - 01-04-1985 REG., 1982-1983; 3636
      - DSM Limburg BV SBVL CAO 01-04-1988 - 31-03-1990, aanvullende CAO REG., 5872
      - DSM Limburg BV te Geleen 01-04-1985 - 01-04-1988 REG., 1985-1988; 3920
      - DSM Limburg, deel I., 1964 - 1974; 55
      - DSM Limburg, deel II., 1975 - 1978; 63
      - DSM Limburg, deel III., 1979 - 1982; 83
      - DSM Meststoffen BV., 1987-1988; 269
      - DSM Resins BV Hoek van Holland CAO 01-03-1984 - 31-03-1989 REG., 1984-1987; 3859
        Reg.nr.: 05-1810
      - DUPPI, Directe Uitvoering Projecten Procesindustrie 's-Gravenhage CAO LB., 1970-1977; 5411
        Reg.nr.: 24-1098
      - Daalmeijer, A. Branderij, Destilleerderij en Brandstofstokerij Schiedam CAO CVR., 1953-1954; 4714
        Reg.nr.: 17-6614
      - Dalco NV Nederlandse Fotografische Industrie Soestduinen., 1952-1962; 411
      - Dalco NV Soestduinen., 1963-1969; 38
      - Dalco NV Soestduinen., 1964-1969; 42
      - Dam, L. van NV fabriek van zeep- en reinigingsmiddelen Bodegraven., 1964; 1145
        Reg.nr.: 05-1167
      - Damco Air BV CAO 01-01-1986 - 31-12-1988 REG., 4095
        Reg.nr.: 21-5733
      - Damco Air BV Schiphol-Centr. CAO 01-01-1982 - 31-12-1985 REG., 1982-1986; 3695
      - Damco van Swieten BV CAO 01-01-1983 - 31-12-1984 REG., 1982-1988; 3698
        Reg.nr.: 21-4882
      - Damco-van Swieten BV Amsterdam., 1977-1981; 159
      - Dekker, Jan Fa. Wormerveer., 1945-1962; 623
        Reg.nr.: 05-3372
      - Dekker, Jan NV en NV Chemische Fabriek Naarden-Kemi Wormerveer., 1963-1969; 1523
      - Delfia Mengvoeder, U.T. NV Maarssen en Akkrum CAO, premiespaarregeling CVR., 1962-1963; 4602
        Reg.nr.: 17-2973
      - Delfia Mengvoeder, U.T. NV Maarssen, Akkrum en Hoogkerk CAO LB., 1963-1969; 4599
      - Delfland Producten NV v/h Nederlandse Verf- en Chemicaliën-fabriek NV Delft., 1945-1963; 692
        Reg.nr.: 05-6868
      - Delfland Producten NV v/h Nederlandse Verf- en Chemicaliën-fabriek NV Delft CAO LB., 1963-1969; 4204
      - Delft Lijm- en gelatinefabriek NV en Delft National Chemie NV Delft CAO LB., 1970-1977; 5676
        Reg.nr.: 05-5355
      - Delft National Chemie BV., 1945-1962; 650
      - Delft National Chemie BV CAO 01-04-1980 - 31-03-1985 REG., 1981-1984; 3818
        Reg.nr.: 05-1288
      - Delfzijl Aluminiumfabriek NV Delfzijl CAO LB., 1965-1966; 4409
        Reg.nr.: 11-7876
      - Deltabouw NV gemechaniseerd landaanwinningswerk Leeuwarden CAO CVR., 1961-1962; 4881
        Reg.nr.: 18-1481
      - Dentex Nederland BV CAO 01-01-1986 - 31-12-1990 REG., 1986-1989; 6070
        Reg.nr.: 15-1373
      - Depauw Stokoe & Redwood BV CAO 01-04-1985 - 31-03-1987 REG., 1986; 4173
        Reg.nr.: 24-5001
      - Derevo BV Internationale Tentoonstellingsbouw Badhoevedorp CAO LB., 1971; 5719
        Reg.nr.: 06-1173
      - Deurne Boerenbond RK Deurne CAO CVR., 1952-1961; 5070
        Reg.nr.: 24-10225
      - Deurne Boerenbond RK Deurne CAO LB., 1963-1977; 5068
      - Deventer Overslagbedrijf NV Deventer CAO CVR., 1945-1961; 5073
        Reg.nr.: 21-1502
      - Deventer's, van Glasfabrieken NV Schiedam-Delft., 1950-1962; 325
        Reg.nr.: 01-3499
      - Dicom BV Hoensbroek 01-07-1990 - 30-06-1992 KVO., 1990-1992; 5966
        Reg.nr.: 05-1809
      - Dicom Chemie CAO 01-04-1984 - 30-06-1990 REG., 1984-1990; 3856
      - Diederik's Transportbedrijf Born CAO LB., 1970-1973; 5099
        Reg.nr.: 21-2070
      - Dierlijke Afvalverwerking BV CAO 01-04-1988 - 31-03-1992 REG., 1988-1991; 6115
        Reg.nr.: 17-3685
      - Dierlijke Afvalverwerking BV Vuren CAO 01-04-1980 - 31-03-1988 REG., 1982-1987; 3984
      - Dierlijke Afvalverwerking NV Winterswijk CAO CVR., 1948-1961; 4630
      - Dierlijke Afvalverwerking NV Winterswijk CAO LB., 1964-1979; 4628
      - Dijk's, van Koek- en Beschuitfabriek Haarlem CAO CVR., 1949; 4721
        Reg.nr.: 17-6554
      - Dijka Steenwijk BV Steenwijk CAO 01-04-1980 - 30-09-1990 REG., 1981-1988; 3832
        Reg.nr.: 05-1638
      - Dijka Steenwijk BV Steenwijk CAO LB., 1970-1981; 5628
      - Dijka Steenwijk Plastic afvoer en rioolbuizen Steenwijk., 1965-1970; 1441
      - Dijkstra, S. Kleiwarenfabriek Sneek., 1947-1964; 22
        Reg.nr.: 01-1144
      - Dijkstra, S. Kleiwarenfabriek Sneek., 1964-1965; 895
      - Dinteloord Coöperatieve vlasfabriek Steenbergen CAO CVR., 1946-1963; 4498
        Reg.nr.: 15-7423
      - Dinteloord Coöperatieve vlasfabriek Steenbergen CAO LB., 1964-1965; 5127
      - Dionysius, St. R.K. begrafenisregeling Tilburg CAO CVR., 1946-1960; 5250
        Reg.nr.: 21-5684
      - Dirkzwager BV Koninklijke Scheepsagentuur Maassluis CAO LB., 1969-1979; 5053
        Reg.nr.: 21-1151
      - Dirkzwager BV Koninklijke Scheepsagentuur Maassluis CAO 01-01-1980 - 31-12-1983 REG., 1981-1983; 3710
      - Dixons BV 's-Hertogenbosch CAO 01-02-1981 - 31-01-1988 REG., 1982-1988; 4060
        Reg.nr.: 20-6867
      - Dixons BV 's-Hertogenbosch CAO 01-02-1990 - 31-01-1991 KVO., 1990-1997; 5851
      - Dixons BV 's-Hertogenbosch CAO LB., 1981; 4993
      - Dobbelman Koninklijke NV Nijmegen CAO CVR., 1949-1962; 4963
        Reg.nr.: 05-5502
      - Dodewero Beenderverwerkende industrie NV Dodewaard., 1967-1969; 1480
      - Doeksen, G. en Zonen BV rederij Terschelling CAO LB., 1963-1981; 5061
        Reg.nr.: 21-1525
      - Doeksen, G. en Zonen Scheepvaart- en Bergingsmaatschappij NV Terschelling CAO CVR., 1946-1962; 5059
      - Doeksen, G. en Zonen rederij Terschelling CAO 01-01-1982 - 31-12-1988 REG., 1982-1988; 4049
      - Doesschate, A.J. ten BV Wapenveld CAO 01-04-1980 - 31-03-1991 REG., 1981-1989; 5941
        Reg.nr.: 05-1137
      - Doesschate, A.J. ten BV Wapenveld CAO LB., 1972-1980; 5595
        Reg.nr.: 01-1137
      - Doetinchem Zitmeubelfabriek, Houtfabriek Doetinchem., 1946-1964; 874
        Reg.nr.: 06-9017
      - Doets' Handelsonderneming NV Purmerend CAO CVR., 1954; 5032
        Reg.nr.: 20-11491
      - Don, Jan & Co. Vlaardingen CAO CVR., 1941-1946; 4591
        Reg.nr.: 17-3142
      - Dordrecht Destructie Centrale Dordrecht CAO CVR., 1955-1962; 4659
        Reg.nr.: 17-3467
      - Dordrecht Destructie Centrale Dordrecht CAO LB., 1963-1964; 4662
      - Dorlon BV Zoetermeer CAO 01-04-1980 - 31-12-1989 REG., 1980-1989; 3834
        Reg.nr.: 05-1663
      - Dorlon BV Zoetermeer CAO LB., 1970-1979; 5629
      - Dorlon NV Zoetermeer., 1963-1969; 1443
      - Dorr-Oliver BV ingenieursbureau Amsterdam CAO 1-5-1984 - 31-12-1984 REG., 1984-1985; 3766
        Reg.nr.: 24-4995
      - Dorr-Olivier BV CAO 01-07-1991 - 30-06-1992 KVO., 1991-1992; 6298
      - Doublette Deurenindustrie NV Gilze-Rijen., 1970-1977; 260
        Reg.nr.: 06-3451
      - Doublette Deurenindustrie NV Gilze-Rijen CAO LB., 1966-1970; 4257
      - Douwe Egberts BV Koninklijke Tabaksfabriek-Koffiebranderijen-Theehandel Utrecht 01-01-1982 - 31-12-1982., 3666
      - Douwe Egberts Koninklijke Tabaksfabriek-Koffiebranderijen-Theehandel NV CAO 01-01-1983 - 31-12-1984 REG., 1983-1984; 3658
      - Douwe Egberts NV CAO 01-01-1985 - 31-12-1988 REG., 1986-1987; 4008
      - Douwe Egberts NV CAO 01-01-1987 - 31-12-1988 REG., 1988-1989; 4000
      - Douwe Egberts NV CAO 01-01-1989 - 31-03-1992 KVO., 1990-1993; 6136
      - Douwe Egberts NV, deel I., 1945-1965; 128
      - Douwe Egberts NV, deel II., 1966; 129
      - Douwe Egberts NV, deel III., 1967-1982; 131
      - Dow Chemical Nederland BV Terneuzen en Spijkenisse CAO LB., 1970-1982; 5637
        Reg.nr.: 05-1679
      - Draka Draad- en Kabelfabriek NV Amsterdam, Draka Plastics BV Amsterdam, Polva Nederland BV Enkhuizen, Plasticall BV Hoorn, Brillant Plastics VOF Amersfoort CAO LB., 1963-1980; 4344
        Reg.nr.: 11-5116
      - Draka Hollandse Draad en Kabelfabriek Amsterdam CAO CVR., 1959; 4346
      - Draka Kabel BV Amsterdam, Draka Plastics BV Amsterdam, Draka Interfoam BV Hillegom, Polva Nederland BV Hoorn, Plasticall BV Hoorn, Solvic NV Enkhuizen, Brillant Plastics Amersfoort CAO CVR., 1946-1962; 4345
      - Draka Plastics BV, Draka Interfoam BV, Polva-Nederland BV, Solvic NV, Plasticall BV, Brillant Plastics VOF Amsterdam CAO 01-04-1980 - 31-03-1988 REG., 1981-1987; 3928
      - Drie Mollen BV, koffiebranderij en theehandel Den Bosch en Bolsward CAO 01-01-1982 -30-04-1988 REG., 1982-1988; 3989
        Reg.nr.: 17-5002
      - Driebeek en Zoon Rotterdam transportbedrijf CAO CVR., 1952-1962; 5121
        Reg.nr.: 21-2319
      - Driebeek en Zoon Rotterdam transportbedrijf CAO LB., 1965-1967; 5120
      - Drinkwaterleiding Alblasserwaard en de Vijfheerenlanden NV CAO 01-01-1988 - 31-03-1990 REG., 6094
        Reg.nr.: 16-1064
      - Dros NV Schelpkalkbranderij Harlingen., 1947-1963; 25
        Reg.nr.: 01-1243
      - Dros NV Schelpkalkbranderij NV Harlingen., 1964-1965; 897
      - Druk en papier Amsterdam CAO 01-01-1982 - 31-12-1982 REG., 1982-1983; 3744
      - Du Pont de Nemours (Nederland) BV CAO 01-06-1985 - 31-05-1993 REG., 1985-1992; 5908
        Reg.nr.: 05-1672
      - Du Pont de Nemours (Nederland) BV Dordrecht CAO 01-04-1980 - 31-05-1989., 1980-1987; 3591
      - Du Pont de Nemours (Nederland) BV Dordrecht CAO LB., 1975-1979; 5633
      - Du Pont de Nemours (Nederland) NV Dordrecht., 1963-1969; 1457
      - Dubois & Co registeraccountants Amsterdam CAO LB., 1980; 4978
        Reg.nr.: 24-3613
      - Dubois & Co registeraccountants CAO 01-01-1985 - 31-12-1986 REG., 6286
      - Duif, de NV Apeldoornse Manufacturenhandel Apeldoorn CAO CVR., 1947-1953; 4921
        Reg.nr.: 20-1692
      - Duphar Amsterdam CAO 01-04-1980 - 31-03-1989, functiegroepen REG., 1981-1989; 3880
        Reg.nr.: 05-9418
      - Duphar Amsterdam CAO 01-04-1980 - 31-03-1989, vakgroepen REG., 1981-1989; 3885
      - Duphar Amsterdam CAO 01-04-1989 - 31-03-1992, functiegroepen KVO., 1990-1991; 5996
      - Duphar Amsterdam CAO 01-04-1989 - 31-03-1992, vakgroepen KVO., 1990-1991; 5995
      - Durisol, NV Nederlandse Leiderdorp., 1949-1962; 292
        Reg.nr.: 01-1361
      - Durisol, NV Nederlandse Leiderdorp., 1963-1969; 911
      - Durox BV fabriek van lichte bouwmaterialen Vuren a/d Waal CAO LB., 1970-1977; 5394
        Reg.nr.: 01-9633
      - Durox NV fabriek van lichte bouwproducten Vuren en Meppel., 1963-1968; 1060
      - Duyn, van Concern, assurantiebedrijf, ziekenverzekering etc. Rotterdam CAO CVR., 1951; 5362
        Reg.nr.: 23-1073
      - Duyvis, T. Jz. BV, Rotterdamse Margarine Industrie ROMI BV en California Soepen Fino Fabrieken BV Koog aan de Zaan CAO LB., 1966-1980; 4861
        Reg.nr.: 17-5463
      - Duyvis, T. Jz. NV Koog aan de Zaan CAO CVR., 1945-1962; 4868
      - Duyvis, T. Jz. NV Leeuwarden CAO CVR., 1945-1961; 4842
        Reg.nr.: 17-10201
      - Duyvis, T. Jz. NV Leeuwarden CAO LB., 1963-1969; 4843
      - Duyvis, T. Jzn. Koninkllijke fabrieken BV, Rotterdamse Margarine Industrie ROMI BV, California Soepen Fino Fabrieken BV, Wilco conserven BV CAO 01-04-1980 - 01-04-1983 REG., 1980-1983; 3669
      - Dynaform BV Amsterdam CAO 01-04-1982 - 31-03-1983 REG., 1982-1983; 3634
        Reg.nr.: 11-4825
      - Dynaform BV Amsterdam CAO LB., 1981-1982; 4329
      - EMPEE Golfkarton BV en MOVI Golfkarton BV CAO 01-03-1987 - 29-02-1992 REG., 1988-1991; 6048
        Reg.nr.: 14-1003
      - ENCI Eerste Nederlandse Cement Industrie NV Maastricht., 1945-1962; 381
        Reg.nr.: 01-6906
      - ENCI Eerste Nederlandse Cement Industrie NV 's-Hertogenbosch 01-03-1982 - 01-03-1983 REG., 1982-1984; 3585
      - ENCI Eerste Nederlandse Cement Industrie NV CAO 01-03-1985 - 29-02-1988 REG., 1985-1986; 3797
      - ENCI Eerste Nederlandse Cement Industrie NV CAO 01-03-1988 - 28-02-1989 REG., 1988-1989; 3798
      - ENCI Eerste Nederlandse Cement Industrie NV CAO 01-03-1989 - 29-02-1992 KVO., 1989-1991; 5918
      - ENCI Eerste Nederlandse Cement Industrie NV Maastricht., 1959-1966; 1016
      - ENCI Eerste Nederlandse Cement Industrie NV Maastricht CAO LB., 1970-1981; 5304
      - Economisch Instituut voor het Midden- en Kleinbedrijf 's-Gravenhage CAO LB., 1963-1980; 5064
        Reg.nr.: 24-9923
      - Economisch Instituut voor het Midden- en Kleinbedrijf EIM 's-Gravenhage CAO CVR., 1953-1963; 5062
      - Econonisch Instituut voor het Midden- en Kleinbedrijf CAO 01-01-1990 - 31-12-1991 KVO., 1991-1992; 6293
      - Edah BV CAO 01-04-1978 - 31-03-1982, werkgelegenheidsovereenkomst REG., 1978-1982; 3663
        Reg.nr.: 20-1229
      - Edah BV CAO 01-04-1981 - 31-03-1987, rechtspositieregeling bedrijfsleiders REG., 1981-1986; 4029
      - Edah BV CAO 01-10-1979 - 31-03-1982, regeling vrijwillig vervroegde uittreding REG., 1979-1982; 3660
      - Edah BV Helmond CAO 01-04-1982 - 31-03-1988, vleesvoorverpakkingsafdelingen REG., 1982-1986; 4033
      - Edah BV Helmond CAO LB., 1964-1981; 4912
      - Edah Helmond CAO 01-04-1981 - 31-03-1982 REG., 1981-1989; 4021
      - Edah NV Helmond CAO CVR., 1946-1962; 4909
      - Edet BV en Edet Nederland BV CAO 01-04-1986 - 31-03-1988, personeel REG., 1989; 3934
        Reg.nr.: 14-1007
      - Edet BV en Edet Nederland BV CAO 01-04-1988 - 31-03-1990 KVO., 1989; 6047
      - Edet BV en Edet Nederland BV Tilburg CAO 01-04-1979 - 31-03-1985 REG., 1982-1983; 3932
      - Edet International papierfabriek NV Tilburg CAO LB., 1971-1978; 4433
      - Eendracht Maakt Macht Bloemenveiling Coöperatieve Roelofsarendsveen CAO 01-01-1982 - 31-12-1984 REG., 1982-1984; 3673
        Reg.nr.: 20-1441
      - Eendracht Maakt Macht Bloemenveiling Roelofarendsveen., 1950-1981; 116
      - Eendracht Maakt Macht Coöperatieve Bloemenveiling CAO 01-01-1987 - 31-12-1988 REG., 1988-1989; 6159
      - Eendracht, de Gebrs. Jacobs CV tabaksfabriek Meppel CAO CVR., 1949-1962; 4619
        Reg.nr.: 17-3583
      - Eendracht, de Kartonfabriek Appingedam CAO 01-01-1980 - 31-03-1985 REG., 1981-1984; 3646
        Reg.nr.: 14-9682
      - Eendracht, de Kartonfabriek NV CAO 01-04-1986 - 30-04-1992 REG., 1987-1990; 6067
      - Eendracht, de NV kartonfabriek Appingedam CAO LB., 1946-1977; 4473
      - Eerste Coöperatieve Associatie voor uitvaartverzorging UA Haarlem CAO CVR., 1948-1958; 5284
        Reg.nr.: 21-8551
      - Eerste Coöperatieve Associatie voor uitvaartverzorging UA Haarlem CAO LB., 1963-1979; 5286
      - Eerste Gecombineerde Nederlandse Veiligheidsdienst 's-Gravenhage CAO CVR., 1947-1962; 5421
        Reg.nr.: 24-1336
      - Eerste Gecombineerde Nederlandse Veiligheidsdienst 's-Gravenhage CAO LB., 1963-1979; 5422
      - Eerste Gecombineerde Nederlandse Veiligheidsdienst BV 's-Gravenhage CAO 01-04-1984 - 31-03-1986 REG., 1982-1986; 4121
      - Eerste Gecontroleerde Particuliere Nachtveiligheidsdienst EGP NV 's-Gravenhage CAO CVR., 1945-1946; 5012
        Reg.nr.: 24-7745
      - Eerste Nederlandse Coöperatieve Kunstmestfabriek Vlaardingen., 1945-1962; 678
        Reg.nr.: 05-5395
      - Eerste Nederlandse Coöperatieve Kunstmestfabriek en Deltachemie Vlaardingen CAO LB., 1967; 4183
      - Eerste Wassenaarsche bewakingsdienst Wassenaar CAO CVR., 1946; 5423
        Reg.nr.: 24-1337
      - Efdebe NV Houtindustrie Dordrecht., 1958-1962; 861
      - Egberts, B.H. & Co. NV cichorijfabriek Dalfsen CAO CVR., 1957-1962; 4732
        Reg.nr.: 17-8261
      - Egger NV Hollands-Zwitserse Borduurfabriek Almelo CAO CVR., 1949-1963; 4541
        Reg.nr.: 15-9792
      - Egger NV Hollands-Zwitserse Borduurfabriek Almelo CAO LB., 1964-1977; 4538
      - Eindhovens Algemeen Ziekenfonds EAZ Eindhoven CAO CVR., 1946-1962; 5360
        Reg.nr.: 23-1041
      - Eindhovens Algemeen Ziekenfonds EAZ Eindhoven CAO LB., 1963-1972; 5361
      - Elbers polymeer chemie BV CAO 01-1981 - 31-03 1982 REG., 1983; 3604
        Reg.nr.: 05-1799
      - Elbertse, J.J. en Zn. Soest CAO CVR., 1950-1952; 4422
        Reg.nr.: 11-5478
      - Electriciteitsbedrijf Zuid-Holland NV 's-Gravenhage., 1947-1977; 58
        Reg.nr.: 16-9623
      - Electro Zuur- en Waterstoffabriek NV Amsterdam CAO LB., 1963-1969; 4222
        Reg.nr.: 05-9573
      - Electrorail NV Utrecht CAO 01-01-1986 - 31-03-1992 CAO., 1986-1992; 5930
        Reg.nr.: 04-9846
      - Electrorail NV Utrecht v/h Spoorwegbouwbedrijf CAO LB., 1970-1980; 5588
      - Elektorail NV Utrecht CAO 01-01-1982 - 31-12-1985 REG., 1982-1985; 3601
      - Elektroschmelzwerk BV Delfzijl CAO LB., 1977-1982; 5643
        Reg.nr.: 05-1755
      - Elektroschmelzwerk Delfzijl CAO 01-04-1980 - 31-03-1989 REG., 1981-1988; 3833
      - Eloy, St. van 1875 vereniging van levensverzekering Rotterdam CAO CVR., 1950-1951; 5388
        Reg.nr.: 23-6092
      - Elsblad BV, Uitgeversmaatschappij Annoventura CAO 01-01-1979 - 31-12-1988 REG., 1980-1985; 3789
        Reg.nr.: 03-9594
      - Elsevier-NDU NV, Elsevier Books International BV, Nationaal Administatiekantoor voor de boekhandel BV, Multiboek BV, Elsevier International Preycots Ltd. CAO 01-01-1979 - 31-12-1988 REG., 1980-1985; 3609
      - Elst, A.M.C. kwekerij CAO CVR., 1948-1963; 4864
        Reg.nr.: 18-1224
      - Eminent Electronics BV Bodegraven CAO 01-11-1982 - 31-12-1985 REG., 1982-1984; 3931
        Reg.nr.: 11-7813
      - Ende, J. van den Bergings- en Transportbedrijf Dordrecht CAO CVR., 1955; 5133
        Reg.nr.: 21-2661
      - Energie-Onderzoekcentrum Nederland 's-Gravenhage CAO REG., 1988-1989; 5779
        Reg.nr.: 24-5022